Información de contacto

Email

f.norambuena@ug.uchile.cl

Dirección

Laguna Dimante #934

Teléfono

985655755

Fecha de nacimiento 29-11-1999

Nacionalidad

Chilena

Habilidades

Trabajo en equipo Resolución de problemas Hablar en público

Ventas

Atención al cliente Manejar conflictos

Idiomas

Ingles

Nivel intermedio. Curso de Ingles de Universidad de Chile

Francisca Norambuena

Estudiante Universitaria

Estudiante de Obstetricia y Puericultura. Con ganas de aprender, adquirir experiencia dentro del mundo laboral, muy resolutiva y con gran capacidad de trabajar en equipo. Responsabilidad, compromiso, proactividad son valores que llevo a cada labor que desempeño en lo cotidiano.



Experiencia

Puente alto, Santigao Octubre 2016 - Marzo 2017

Modulo Jumbo

Vendedora

Dentro las labores que realizaba dentro del local era venta de bisutería y accesorios, atención a publico, manejo de caja y cierre de la misma.

Pucón, Temuco Febrero 2019 - Febrero 2019

mucama

corredora de propiedades pinos del sur

Desempeñe labores de personal de aseo dentro de un equipo contratado por la corredora de propiedades pinos del sur para desarrollar labores de mucama en los departamentos arrendados por temporada de la corredora de propiedades pinos del sur.

Educación

Facultad de Medicina, Independencia, Santiago 2019 - Actualmente

Programa de Bachillerato, Macul, Santiago 2018 - 2019

Puente alto, Santigao 2006 - 2017

Obstetricia y Puericultura

Universidad de Chile

Actualmente soy una estudiante perteneciente al segundo nivel de la carrera.

Bachiller en ciencias naturales y exactas Universidad de Chile

 Enseñanza basica y media completa Colegio Tupahue